臺灣高等法院刑事裁定
111年度抗字第195號
抗  告  人
即  被  告  莊志偉



上列抗告人即被告因強盜等案件，不服臺灣桃園地方法院中華民
國111年1月13日裁定（110年度訴字第497號），提起抗告，本院
裁定如下：
    主  文
抗告駁回。
    理  由
一、原裁定意旨略以：經訊問抗告人即被告莊志偉，依其供述、
    證人簡正輝、何東霖之證述及全案卷證，足認被告涉犯槍砲
    彈藥刀械管制條例第7條第4項之非法寄藏非制式槍枝、刑法
    第346條第3項、第1項之恐嚇取財未遂、刑法第305條之恐嚇
    、刑法第346條第1項之恐嚇取財、刑法第330條第1項、同法
    第321條第1項第3款之攜帶兇器強盜等罪嫌疑重大，而被告
    前開所涉非法寄藏非制式槍枝罪及攜帶兇器強盜罪嫌，均為
    最輕本刑5年以上有期徒刑之重罪，有相當理由足認被告有
    逃亡之虞，考量被告之犯罪情節、被害法益、對國家社會秩
    序之危害、刑事司法追訴權之有效行使及對被告人身自由拘
    束之不利益、防禦權行使限制之程度後，為確保審判程序之
    順利進行，認對被告羈押係適當、必要，且合乎比例原則，
    本案上開羈押之原因依然存在，且有繼續羈押之必要，因而
    依刑事訴訟法第101條第1項第3款裁定被告自民國111年1月2
    1日起延長羈押2月，並自裁定之日起解除禁止接見通信等語
    。
二、抗告意旨略以：被告已坦承犯行，並無串供、滅證之行為，
    雖被告所犯之罪為最輕本刑5年以上有期徒刑之罪，但原審
    裁定被告自110年4月21日起羈押禁見，復分別裁定自同年7
    月21日、同年9月21日、同年11月21日、111年1月21日起延
    長羈押，而刑事訴訟法規定延長羈押每次不得逾2月，且所
    犯本刑為10年以下有期徒刑之刑，第一審羈押以3次為限，
    被告已分別經延長羈押3次，原審竟再裁定自111年1月21日
    延長羈押，已有違憲之虞，請調查清楚，還被告之人身自由
    云云。
三、按被告經法官訊問後，認為犯罪嫌疑重大，有逃亡或有事實
    足認為有逃亡之虞，或有事實足認為有湮滅、偽造、變造證
    據或勾串共犯或證人之虞，或所犯為死刑、無期徒刑或最輕
    本刑為5年以上有期徒刑之罪，有相當理由認為有逃亡、湮
    滅、偽造、變造證據或勾串共犯或證人之虞，非予羈押，顯
    難進行追訴、審判或執行者，得羈押之，刑事訴訟法第101
    條第1項第1款、第2款、第3款定有明文。又羈押被告，偵查
    中不得逾2月，審判中不得逾3月。但有繼續羈押之必要者，
    得於期間未滿前，經法院依同法第101條或第101條之1之規
    定訊問被告後，以裁定延長之。延長羈押期間，偵查中不得
    逾2月，以延長1次為限。審判中每次不得逾2月，如所犯最
    重本刑為10年以下有期徒刑以下之刑者，第一審、第二審以
    3次為限，第三審以1次為限。同法第108條第1項、第5項亦
    有明文。再羈押被告之目的，在於確保訴訟程序之進行、確
    保證據之存在、真實及確保刑罰之執行，而羈押後其原因是
    否仍然存在，有無繼續羈押之必要，應否延長羈押，均屬事
    實認定之問題，法院有依法認定裁量之職權，自得就具體個
    案情節予以斟酌決定，如就客觀情事觀察，法院許可羈押之
    裁定在目的與手段間之衡量並無明顯違反比例原則情形，即
    無違法或不當可言。
四、經查：　　
　㈠被告因違反槍砲彈藥刀械管制條例等案件，經臺灣桃園地方
    檢察署檢察官提起公訴（109年度偵字第37472號），原審訊
    問後，裁定自110年4月21日起執行羈押並禁止接見通信，嗣
    裁定自同年7月21日、同年9月21日、同年11月21日起延長羈
    押並禁止接見通信，復裁定自111年1月21日起延長羈押並解
    除禁止接見通信。訊據被告對於起訴書犯罪事實二之非法寄
    藏非制式手槍、長槍及非制式、制式子彈等犯行、犯罪事實
    三之㈠之恐嚇取財未遂、恐嚇危害安全等犯行，供認不諱；
    矢口否認起訴書犯罪事實三之㈡剝奪他人行動自由、恐嚇取
    財、攜帶兇器強盜等犯行，然綜觀本案卷證，足認被告所涉
    上開犯行，嫌疑重大，且被告所涉非法寄藏槍枝及攜帶兇器
    強盜犯行均為最輕本刑5年以上有期徒刑之罪，衡諸重罪常
    伴有逃亡之高度可能，係趨吉避凶、脫免刑責、不甘受罰之
    基本人性，依客觀社會通念合理判斷，有相當理由足認被告
    有逃亡之虞。從而本案被告羈押原因仍然存在，非予羈押，
    顯難進行審判或執行，命具保、責付或限制住居等侵害較小
    之手段，均不足以確保審判或執行程序之順利進行，而有繼
    續羈押之必要。再參酌被告所涉寄藏槍枝、加重強盜等罪行
    ，嚴重危害他人人身安全及影響社會治安，權衡國家刑事司
    法權之有效行使、社會秩序及公共利益、被告人身自由之私
    益及防禦權受限制之程度，認對被告維持羈押處分尚屬適當
    、必要，合乎比例原則。原審經斟酌全案相關事證暨訴訟進
    行程度及其他一切情事，認被告羈押原因仍然存在，為維後
    續案件之審理，有繼續羈押之必要，乃裁定被告自111年1月
    21日起延長羈押2月，經核在目的與手段間之衡量並無明顯
    違反比例原則之情形，要無違法或不當可言。
　㈡被告雖執前詞抗告，惟查：被告所涉槍砲彈藥刀械管制條例
    第7條第4項之非法寄藏非制式槍枝罪，法定刑為「5年以上
    有期徒刑，併科新臺幣1千萬元以下罰金」，刑法第330條第
    1項之加重強盜罪，法定刑為「7年以上有期徒刑」，又依刑
    法第33條第3款規定，有期徒刑為「2月以上15年以下」，是
    被告所涉前揭罪名之「最重本刑」均非「10年以下有期徒刑
    以下之刑」，依前揭規定，第一審、第二審之延長羈押次數
    並無「3次」之限制。抗告意旨徒憑己見，指摘原裁定有所
    違誤，為無理由，應予駁回。
據上論斷，應依刑事訴訟法第412條，裁定如主文。
中　　華　　民　　國　　111 　年　　2 　　月　　9 　　日
                  刑事第十五庭  審判長法  官  陳芃宇
                                      法  官  陳俞伶
                                      法  官　曹馨方
以上正本證明與原本無異。
不得再抗告。
                                      書記官　游秀珠
中　　華　　民　　國　　111 　年　　2 　　月　　9 　　日